【裁判字號】    99,小上,96
【裁判日期】    990831
【裁判案由】    清償債務
【裁判全文】
臺灣高雄地方法院民事裁定              99年度小上字第96號
上  訴  人  金科代國際股份有限公司
法定代理人  乙○○
訴訟代理人  甲○○
被  上訴人  范鋼欽
上列當事人間請求清償債務事件，上訴人對於民國99年5 月27日
本院高雄簡易庭99年度雄小字第1170號第一審判決提起上訴，本
院管轄之第二審合議庭裁定如下：
    主      文
上訴駁回。
第二審訴訟費用新台幣壹仟伍佰元由上訴人負擔。
    理      由
一、按對於小額程序第一審判決之上訴，非以其違背法令為理由
    ，不得為之；又上訴狀內應記載上訴理由，表明下列各款事
    項：1.原判決所違背之法令及其具體內容。2.依訴訟資料可
    認為原判決有違背法令之具體事實，民事訴訟法第436 條之
    24第2 項、第436 條之25分別定有明文。是以，對小額訴訟
    程序之第一審判決提起上訴時，其上訴狀或理由書應具體指
    摘原判決有何不適用法規或適用法規不當之情形，並揭示該
    法規之條項或其內容；若係成文法以外之法則，應揭示該法
    則之旨趣；倘為司法院解釋或最高法院之判例，則應揭示該
    判解之字號或其內容；如依民事訴訟法第469條第1 款至第5
    款所列情形為理由時，其上訴狀或理由書應揭示合於該條款
    之事實。如其上訴狀未依此項方法表明理由，即應以裁定駁
    回其上訴。
二、上訴意旨略以：被上訴人委託上訴人代被上訴人向銀行辦理
    債務協商，並簽訂有委託債務協商契約書（下爭系爭契約）
    ，由被上訴人預先給付代辦費用新臺幣（下同）7 萬元。上
    訴人依約代被上訴人向銀行爭取到月付12,886元、週年利率
    12.8％、分150 期攤還之還款方案，此與被上訴人原每月須
    償還4 萬餘元、週年利率20％還款條件相較，顯屬較為優惠
    ，故上訴人實已完成契約所定受託事務。而依系爭契約第 4
    項第3 點所約定：「此代辦費用乃作為給付乙方代辦申請送
    件審核及提供顧問服務之勞務與報酬。」，上訴人既已完成
    受託事務，被上訴人所給付之代辦費用即屬上訴人之勞務報
    酬，詎被上訴人嗣後反悔而致債務協商不成立，並提起本件
    訴訟請求上訴人返還代辦費用7 萬元，其所請顯屬無據，原
    判決之認定顯有錯誤，爰依法提起上訴，並聲明：(一)原判
    決廢棄。(二)被上訴人在第一審之訴駁回。(三)第一、二審
    訴訟費用由被上訴人負擔等語。
三、本件上訴人係對於原審小額訴訟第一審判決提起上訴，惟核
    其上訴理由，係以其所取得之債務協商條件較被上訴人原還
    款條件為優，而認原審認定錯誤云云，顯屬事實上之爭執。
    上訴人僅就原審事實認定為指摘，並未具體指出原審判決有
    何不適用法規或適用法規不當之情形，且亦未揭示所違背之
    法規條項、解釋、判例或其內容及合於民事訴訟法第469 條
    所列各款之事實，即難謂上訴人業對該判決之如何違背法令
    已有具體之指摘，則揆諸前揭說明，應認本件上訴為不合法
    ，自應予以駁回。
四、末按於小額訴訟之上訴程序，法院為訴訟費用之裁判時，應
    確定其費用額，民事訴訟法第436 條之19第1 項、第436 條
    之32第1 項定有明文。本件第二審裁判費用為新臺幣 1,500
    元，應由上訴人負擔，爰併為裁定如主文第2 項所示。
五、據上論結，本件上訴為不合法，依民事訴訟法第436 之32第
    1 項、第2 項、第436 條之19第1 項、第444 條第1 項前段
    、第95條、第78條，裁定如主文。
中    華    民    國    99    年     8    月    31    日
                  民事鳳山分庭審判長法    官  楊富強
                                    法    官  林意芳
                                    法    官  吳文婷
正本係照原本作成。
本判決不得上訴。
中    華    民    國    99    年     8    月    31    日
                                    書 記 官  林仕興

司法院資訊處製作；財團法人民間司法改革基金會備份。
